【裁判字號】    92,軍上,3
【裁判日期】    920424
【裁判案由】    公共危險
【裁判全文】
臺灣高等法院臺南分院刑事判決                九十二年度軍上字第三號      Ｃ
      上  訴  人
      即  被  告  乙  ○  ○
右上訴人因公共危險案件，不服國防部高等軍事法院高雄分院中華民國九十二年二月
二十五日判決（九十二年高判第十七號，起訴案號：國防部南部地方軍事法院檢察署
九十一年平訴（一）字第四八八號），提起上訴，本院判決如左：
      主      文
上訴駁回。
      理      由
一、按軍事審判法第一百八十一條第五項規定，被告不服高等軍事法院宣告有期徒刑
    之上訴者，得以判決違背法令為理由，向高等法院提起上訴。是向高等法院提出
    上訴，應以原判決違背法令為理由，係屬法定要件。若上訴理由狀並未依據卷內
    訴訟資料，具體指摘原判決不適用法則或如何適用不當，或所指摘原判決違法情
    事，顯與法律規定得為向高等法院提出上訴之判決違背法令情形，不相適合時，
    均應認為其上訴為違背法律上之程式，予以駁回。
二、本件上訴意旨略稱：上訴人乙○○於民國（下同）九十一年元月十五日下午四時
    許，駕駛自用小客車自台南縣歸仁民族南街自由南向北方向行駛，行至中正六街
    口迴轉往南行駛，因趕時間疏於注意至與被害人甲○○○騎駛重機車發生擦撞，
    因一時心慌，且未曾發生此種事件，心想須請家長幫忙處理，才會暫時離開現場
    ，並無逕行逃逸之企圖，且上訴人多次探視慰問被害人，並自願以新台幣十三萬
    元賠償被害人而達成和解，希望法院能體恤上訴人一時心慌才會暫時離開肇事現
    場決非故意逕行逃逸，且家中父親年邁身體不佳，母姐智障亟須上訴人照料，請
    求從新判決云云。
三、惟查：上訴人即被告乙○○係陸軍航空訓練指揮部支援營保修連中士保修士，（
    八十九年十一月十五日入伍，陸軍後勤學校指職士官班八十九年第三期結業，志
    願役），領有普通小型車駕駛執照，於九十一年六月十五日十六時許，駕駛自用
    小客車（車號：六Ｓ—○七二八），在台南縣歸仁鄉○○○○街由南往北方向行
    駛，行至中正六街口時，欲迴轉往南行駛之際，因疏未注意往來車輛即貿然迴轉
    ，不慎撞及同向行駛之被害人甲○○○所騎乘重型機車（車號：ＭＺＫ—八三○
    ），致機車倒地後、莊婦受有頭部外傷、左手大姆指挫傷及右腳擦傷等傷害（過
    失傷害部分業經被害人撤回告訴，經台灣台南地方法院檢察署檢察官處分不起訴
    ），詎被告明知肇事後，竟未下車察看並施以救護，竟另起逃逸之犯意而駕車加
    速逃離現場，過目擊證人郭文郁記下被告車牌報警循線查獲，案經移送台灣台南
    地方法院檢察署偵辦，因被告具現役軍人身分，且所犯為陸海空軍刑法所列之罪
    ，對之無審判權處分不起訴後，函送國防部南部地方軍事法院檢察署軍事檢察官
    偵結起訴。原判決乃以被告於九十一年三月間犯竊盜罪經國防部南部地方軍事法
    院於九十一年十月三十日，以九十一年和判字第五五五號判決處有期徒刑七月，
    緩刑二年確定有案，其於未確定前，又犯本案之罪所宣告之徒刑，已難認為合於
    刑法第七十四條規定所謂「以暫不執行為適當」之情形，原審於本案判決當時未
    及審酌，所為緩刑宣告究非適當而予撤銷，論上訴人以陸海空軍刑法第七十六條
    第一項第三款、刑法第一百八十五條之四「駕駛動力交通工具肇事，致人傷而逃
    逸」罪，併審酌其偵審中坦承犯行，犯罪後態度良好，並與被害人達成和解，量
    處有期徒刑七月，並無不當，已詳為記載其所憑之證據及認定之理由，從形式上
    觀察其認事用法並無違背法令之情形存在。上訴意旨仍執前詞否認有肇事逃逸之
    行為而指摘原判決不當，復未就原判決有何不適用法則或適用不當，為具體之指
    摘，是本件難認為適法之上訴，其上訴顯屬違背法律上之程式，應予駁回。
四、據上論斷，應依軍事審判法第一百七十九條，刑事訴訟法第三百九十五條前段，
    判決如主文。
中    華    民    國      九十二      年      四      月      二十四    日
                                  臺灣高等法院臺南分院刑事第五庭
                                      審判長法官  鄭    文    肅
                                            法官  陳    珍    如
                                            法官  黃    三    哲
右正本證明與原本無異。
不得上訴。
                                      法院書記官  陳    淑    貞
中    華    民    國      九十二      年      四      月     二十八     日


司法院資訊處製作；財團法人民間司法改革基金會備份。
